臺灣屏東地方法院刑事判決　　　　　　　95年度訴字第1138號
公　訴　人　臺灣屏東地方法院檢察署檢察官
被　　　告　甲○○
　　　　　　　　　　現於屏東看守所
上列被告因違反毒品危害防制條例案件，經檢察官提起公訴（95
年度毒偵字第2003號），被告於本院準備程序中就被訴事實為有
罪之陳述，經本院合議庭裁定由受命法官獨任依簡式審判程序審
理，判決如下：
    主  文
甲○○施用第一級毒品，累犯，處有期徒刑捌月。
    事　實
一、甲○○前因施用第二級毒品安非他命案件，經依臺灣高雄少
 　 年法院90年度少調字第536 號裁定送觀察、勒戒後，經評定
  　認無繼續施用毒品之傾向，而由該院於民國90年5 月23日以
    90年度少調字第536 號裁定不付審理確定後，復因施用第一
    級毒品海洛因案件，經觀察、勒戒後，經評定認有繼續施用
    毒品之傾向，先送強制戒治，並由臺灣屏東地方法院檢察署
    檢察官提起公訴，經本院於91年11月13日以91年度訴字第56
　　2 號判處有期徒刑1 年確定，強制戒治部份，經強制戒治處
　　遇成效經評定為合格，無繼續戒治之必要，並經本院裁定停
　　止戒治，於92年3 月31日出所，所餘戒治期間付保護管束，
　　至同年8 月20日保護管束期滿，嗣又經本院裁定撤銷停止戒
  　治處分，令入戒治處所施以殘餘之強制戒治處分，於92年12
    月20日戒治期滿執行完畢；其間又因竊盜案件，經臺灣高等
    法院高雄分院於92年1 月21日以91年度上易字第1581號判決
    判處有期徒刑2 年6 月確定，同年間又因贓物案件，經本院
　　以92年度易字第460 號判決判處拘役50日確定；93年復因施
 　 用第一級毒品海洛因案件，經本院以92年度訴字第621 號判
    決判處有期徒刑8 月確定，上開各罪接續執行，甫於95年1
    月6 日縮短刑期假釋出監，所餘刑期付保護管束，於95年10
    月5 日始保護管束期滿（保護管束期間內另因竊盜案件，經
    臺灣屏東地方法院檢察署檢察官以95年度偵字第5941號提起
    公訴在案）。詎仍不思悔改，於上開強制戒治執行完畢後5
　　年內，基於施用第一級毒品海洛因之犯意，於95年10月16日
　　18 時許，在屏東縣內埔鄉公所旁，以將海洛因摻水加入注
　　射針筒混合後注射入手臂血管之方式，施用第一級毒品海洛
　　因1 次。嗣於95年10月18日16時20分許，在屏東縣竹田鄉竹
 　 田火車站停車場，因形跡可疑且未帶身分證件，為警盤查後
　　帶回警局，經甲○○坦承施用毒品，並同意警方採其尿液送
　　驗，檢驗結果呈可待因、嗎啡陽性反應，始悉上情。
二、案經屏東縣警察局潮州分局報告臺灣屏東地方法院檢察署檢
    察官偵查起訴。
    理　由
一、本案被告甲○○所犯違反毒品危害防制條例案件，並非法定
    刑為死刑、無期徒刑或最輕本刑3 年以上有期徒刑之罪，亦
    非高等法院管轄第一審之案件，而被告於本院準備程序中就
    被訴事實為有罪之陳述，本院合議庭乃裁定由受命法官獨任
    進行簡式審判程序。又簡式審判程序之證據調查，依刑事訴
    訟法第273 條之2 規定，不受同法第159 條第1 項審判外陳
    述排除之限制，再被告對於卷內之各項證據，亦不爭執證據
    能力，故卷內所列之各項證據，自得作為證據，先予敘明。
二、經查，上揭事實，業據被告甲○○於警詢及本院審理時坦承
    不諱，且被告為警採尿送驗後均呈可待因、嗎啡陽性反應，
    有臺灣檢驗科技股份有限公司確認報告1 紙在卷可稽，足認
    被告之自白與事實相符，堪予採認。又被告前因施用第一級
    毒品海洛因案件，經觀察、勒戒後，經評定認有繼續施用毒
    品之傾向，送強制戒治，經強制戒治處遇成效經評定為合格
　　，無繼續戒治之必要，並經本院裁定停止戒治，於92年3 月
  　31日出所，所餘戒治期間付保護管束，至同年8 月20日保護
    管束期滿，嗣又經本院裁定撤銷停止戒治處分，令入戒治處
　　所施以殘餘之強制戒治處分，於92年12月20日戒治期滿執行
　　完畢等情，有卷附臺灣屏東地方法院檢察署全國刑案資料查
  　註紀錄表、臺灣高等法院被告前案紀錄表可參，是本件被告
　　於強制戒治執行完畢後5 年內施用第一級毒品，核與毒品危
　　害防制條例第23條第2 項規定相符，自應依法論科。
三、按海洛因係毒品危害防制條例第2 條第2 項第1 款所定之第
    一級毒品，不得非法施用，是核被告甲○○所為，係犯毒品
    危害防制條例第10條第1 項之施用第一級毒品罪。被告為施
    用毒品海洛因而持有毒品之低度行為，則已為其施用之高度
    行為所吸收，不另論罪。又被告曾因如犯罪事實欄所載之罪
    受刑之執行，甫於95年1 月6 日縮短刑期假釋出監，所餘刑
    期付保護管束，於95年10月5 日保護管束期滿未經撤銷假釋
    ，以執行完畢論，有臺灣高等法院被告前案紀錄表在卷可憑
    ，其於有期徒刑執行完畢後5 年以內，故意再犯有期徒刑以
    上之本罪，為累犯，依刑法第47條第1 項規定，加重其刑。
    另被告係因騎乘機車在路上遭警盤查，未帶證件，而被警方
    帶回警局調查，經被告主動向警方坦承其有施用毒品而願意
    接受採尿檢驗，使查悉本案情節等情，業據被告自承在卷（
    見警卷第5 頁），足見被告係對於未發覺之罪自首而接受裁
    判，符合自首之要件，依刑法第62條前段規定，減輕其刑。
    被告既然同有上開所述之刑之加重及減輕事由，則應先加後
    減之。爰審酌：(一)被告有竊盜、違反毒品危害防制條例、贓
    物等前科，有臺灣高等法院被告前案紀錄表在卷可稽，其素
    行不良；(二)被告有毒品前科，經毒品戒斷之保安處分程序詳
    如前述，仍未能徹底戒除毒癮，顯見其意志不堅，惟施用毒
    品係戕害自身健康、尚未害及他人，且本次僅施用1 次，其
    所生危害尚非甚巨；(三)被告犯後坦承犯行，其犯後態度良好
    等一切情狀，量處如主文所示之刑。
據上論斷，應依刑事訴訟法第273 條之1 第1 項、第299 條第1
項前段，毒品危害防制條例第10條第1 項，刑法第11條、第47條
第1 項，判決如主文。
本案經檢察官靳隆坤到庭執行職務
中　　華　　民　　國　　96　　年　　1 　　月　　18　　日
                  刑事第四庭    法  官  王炳人
以上正本證明與原本無異。
如不服本判決應於收受本判決送達後十日內向本院提出上訴書狀，
其未敘述上訴理由者，並得於提起上訴後十日內向本院補提理由
書狀（均須按他造當事人之人數附繕本）「切勿逕送上級法院」
中　　華　　民　　國　　96　　年　　1 　　月　　19　　日
                                書記官  潘豐益
本判決論罪科刑法條全文：
毒品危害防制條例第10條第1項
施用第一級毒品者，處 6 月以上 5 年以下有期徒刑。
